臺灣臺東地方法院小額民事判決
                                    110年度東小字第201號
原      告  良京實業股份有限公司

法定代理人  平川秀一郎

訴訟代理人  黃明哲  
被      告  李建龍    現於法務部矯正署泰源技能訓練所執行

上列當事人間請求返還借款事件，本院於民國110年11月2日言詞
辯論終結，判決如下：
    主  文
被告應給付原告新臺幣參萬零肆佰零參元，及如附表所示之利息
及違約金。
原告其餘之訴駁回。
訴訟費用新臺幣壹仟元由被告負擔。
本判決得假執行，但被告如以新臺幣參萬零肆佰零參元為原告預
供擔保，得免為假執行。
　　事實及理由
一、原告起訴主張：被告前向寶華商業銀行股份有限公司(下稱
    寶華商銀）申請小額循環信用貸款（原為泛亞商業銀行），
    借款額度最高為新臺幣（下同）30萬元整，借款動用期間自
    核准日起為期1年，期滿30日前，如立約人不為書面反對續
    約之意思表示並經審核同意者，得以同一内容繼續延長1年
    ，不另換約，其後每年屆期時亦同，並約定借款利率以固定
    年利率百分之15計算，按日計息，每月底結息一次，自借款
    日起，每月15日為最終繳款日，應繳足最低繳款金額，如未
    依約繳納時，契約第11條規定即視為全部到期，被告應清償
    所欠債務，再依契約第8條規定，逾期按貸款總額自應償日
    起，逾期未滿6個月者，按上開利率百分之10，超過6個月者
    ，按上開利百分之20計算之違約金。詎被告未履行繳款義務
    ，尚有本金30,403元及利息拒不清償，依借款約定事項第8
    條及第11條第1項規定，視為債務全部到期，被告自應償還
    上開請求之借款本息及違約金。寶華商銀業將上開債權讓與
    原告，爰依消費借貸關係，起訴請求被告應如數清償等語。
    並聲明：被告應給付原告30,403元，及自民國96年10月1日
    起至清償日止，按年息百分之15計算之利息，暨自96年11月
    2日起至清償日止，其逾期在6個月以内者，按上開利率百分
    之10，逾期超過6個月者，按上開利率百分之20計算之違約
    金。
三、被告則以：伊確實有申請現金卡，原告庭呈的現金卡申請書
    是伊申辦及簽名無誤，但伊還有5年才能出監，目前在監無
    法清償，出監後伊願償還本金，利息伊要提出時效抗辯，太
    久了等語抗辯。並聲明：請求駁回原告之訴。
四、本院之判斷：
（一）原告主張之事實，業據其提出魔力現金卡申請書、客戶資
      料查詢單、公司變更登記表、債權讓與證明書暨附表、公
      告報紙影本等件為證，且為被告所不爭執，堪信為真。
（二）按請求權，因15年間不行使而消滅。利息、紅利、租金、
      贍養費、退職金及其他1年或不及1年之定期給付債權，其
      各期給付請求權，因5年間不行使而消滅；消滅時效，因
      左列事由而中斷：一、請求。二、承認。三、起訴。左列
      事項，與起訴有同一效力：一、依督促程序，聲請發支付
      命令；時效完成後，債務人得拒絕給付，民法第125條、
      第126條、第129條第1項、第2項第1款及第144條第1項分
      別有明文規定。
（三）查原告係於110年4月26日起訴，自斯日起回溯5年即110年
      4月26日以前之利息請求權，已罹於5年的短期時效，利息
      部分既經被告為時效抗辯，原告自僅得請求被告給付自10
      5年4月27日起至清償日止之利息。
（四）按約定之違約金額過高者，法院得減至相當之數額，民法
      第252條定有明文。查原告聲明請求被告給付違約金部分
      ，固據其提出魔力現金卡申請書內容為證，然本院審酌國
      內貨幣市場之利率已大幅調降，且原告已向被告請求週年
      利率15%計算獲利非低之利息，若被告須再加計週年利率1
      0%及20%計算之違約金，則合併上述借款利息計算，債務
      人因違約所負擔之賠償責任，明顯偏高，原告復未證明除
      利息損失外更有何特別損害，況且原告係收購該不良債權
      而來，實際上未受到被告違約之損害，並考量行政院金融
      監督管理委員會100年2月9日金管銀票字第10040000140號
      函規定信用卡違約金最高連續收取期數不得逾3期，違約
      第一、二及三期之違約金收取上限分別為300元、400元及
      500，以及本件所積欠之本金為30,403元，金額尚非甚鉅
      ，本院因認原告請求之違約金實屬過高，爰依民法第252
      條規定酌減本件違約金為500元，逾此範圍之違約金請求
      ，尚難准許。
五、綜上所述，原告依照消費借貸法律關係，請求被告給付如主
    文第1項所示之30,403元及如利息、違約金，為有理由，應
    予准許。原告逾此範圍的請求，則無理由，應予駁回。
六、本件係就民事訴訟法第436 條之規定之適用小額訴訟程序所
    為被告敗訴之判決，爰依民事訴訟法第436 條之20規定，依
    職權宣告假執行。並依職權宣告被告預供擔保得免為假執行
    。
七、按法院為終局判決時，應依職權為訴訟費用之裁判。各當事
    人一部勝訴、一部敗訴者，其訴訟費用，由法院酌量情形，
    命兩造以比例分擔或命一造負擔，或命兩造各自負擔其支出
    之訴訟費用，民事訴訟法第87條第1項及第79條項分別定有
    明文。查本件原告支出訴訟費用第一審裁判費用1,000 元，
    別無其他訴訟費用之支出。故本件之訴訟費用額確定為1,00
    0元。本院酌量駁回部分乃部分利息及違約金，命被告全部
    負擔。
中　　華　　民　　國　　110 　年　　11　　月　　26　　日
                      臺東簡易庭  法  官  王麗芳
以上正本係照原本作成。
如不服本判決，應於送達後20日內，向本院提出上訴狀並應記載
上訴理由，表明關於原判決所違背之法令及其具體內容與依訴訟
資料可認為原判決有違背法令之具體事實，如於本判決宣示後送
達前提起上訴者，應於判決送達後20日內補提上訴理由書（須附
繕本）。　　　　　　　　　
中　　華　　民　　國　　110 　年　　11　　月　　29　　日
                                  書記官  張耕華
附表
計息本金 (新臺幣) 利息計算方式 (民國) 違約金 (新臺幣) 30,403元 自105年4月27日起至清償日止，按週年利率百分之15計算之利息。 500元